臺灣彰化地方法院刑事判決
110年度交易字第171號
公  訴  人  臺灣彰化地方檢察署檢察官 
被      告  王丙午


上列被告因公共危險案件，經檢察官提起公訴（110年度偵字第2
293號），本院改依簡式審判程序審理，判決如下：
    主    文
王丙午駕駛動力交通工具，吐氣所含酒精濃度達每公升零點二五
毫克以上，累犯，處有期徒刑柒月。
    犯罪事實
一、王丙午於民國110年2月5日晚間8時許，在彰化縣福興鄉粘厝
    村之工廠，飲用保力達藥酒後，已達不能安全駕駛動力交通
    工具之程度，竟基於酒後駕駛動力交通工具之犯意，於同日
    晚間8時20分許，無照騎乘車牌號碼000-0000號普通重型機
    車上路。嗣於同日晚間9時17分許，行經彰化縣○○鄉○○路0段
    000號前為警攔查，發覺其身上有酒味，遂對其實施吐氣酒
    精濃度測試，而於同日晚間9時23分許，測得其吐氣所含酒
    精濃度達每公升0.50毫克，已逾每公升0.25毫克之法定不能
    安全駕駛標準。
二、案經彰化縣警察局鹿港分局報告臺灣彰化地方檢察署檢察官
    偵查起訴。
    理    由
一、被告王丙午所犯之本案犯罪，係死刑、無期徒刑、最輕本刑
    為3年以上有期徒刑以外之罪。其於準備程序就上開被訴事
    實為有罪之陳述，經本院告知簡式審判程序之旨，並聽取其
    與公訴人之意見後，認無不得或不宜改依簡式審判程序進行
    之情事。爰依刑事訴訟法第273條之1第1項、第284條之1規
    定，進行簡式審判程序，先予敘明。
二、上揭犯罪事實，業據被告於警詢、偵查及本院審理中均坦承
    不諱（見偵卷第19至22、69至70頁、本院卷第33頁），並有
    鹿港分局酒精測定紀錄表1件、蒐證照片5張、舉發違反道路
    交通管理事件通知單2件、證號查詢機車駕駛人資料頁面1件
    在卷可佐（見偵卷第35、39至47、51頁），足認被告前揭不
    利於己之自白均與事實相符。綜上，本案事證明確，被告上
    開犯行，均可認定，應予論罪科刑。
三、論罪科刑：
  ㈠核被告所為，係犯刑法第185條之3第1項第1款之公共危險罪
    。又按刑法第47條第1項規定：「受徒刑之執行完畢，或一
    部之執行而赦免後，5年以內故意再犯有期徒刑以上之罪者
    ，為累犯，加重本刑至二分之一。」有關累犯加重本刑部分
    ，不生違反憲法一行為不二罰原則之問題。惟其不分情節，
    基於累犯者有其特別惡性及對刑罰反應力薄弱等立法理由，
    一律加重最低本刑，於不符合刑法第59條所定要件之情形下
    ，致生行為人所受之刑罰超過其所應負擔罪責之個案，其人
    身自由因此遭受過苛之侵害部分，對人民受憲法第8條保障
    之人身自由所為限制，不符憲法罪刑相當原則，牴觸憲法第
    23條比例原則。於前開規定修正前，為避免發生上述罪刑不
    相當之情形，法院就該個案應依本解釋意旨，裁量是否加重
    最低本刑。司法院大法官釋字第775號解釋意旨參照。經查
    ，被告前因公共危險案件，經本院以108年度交簡字第1022
    號判決判處有期徒刑6月，於109年2月21日執行完畢出監等
    情，有臺灣高等法院被告前案紀錄表1件在卷可按，其於上
    開有期徒刑執行完畢後，5年以內故意再犯本案有期徒刑以
    上之罪，符合刑法第47條第1項累犯規定。且本院審酌本案
    與上開前科紀錄，為相同之犯罪態樣，是被告再犯不能安全
    駕駛動力交通工具案件，足認其刑罰反應力薄弱。從而，本
    案不因累犯之加重致被告所受刑罰因而受有超過其所應負擔
    罪責，或使其人身自由因而受過苛侵害之情形，適用累犯加
    重之規定，核無前揭解釋所稱「不符合罪刑相當原則、抵觸
    憲法第23條比例原則」之情形，是應依刑法第47條第1項之
    規定，加重其刑。
  ㈡爰以行為人之責任為基礎，審酌被告明知酒後駕駛動力交通
    工具，對其本人及其他用路人之生命、身體、財產安全，皆
    具有高度之危險性，仍猶於服用酒類後，已處於不能安全駕
    駛動力交通工具之狀態下，執意駕車，其漠視自身及公眾之
    安全，甚屬可議；再考量被告經測得吐氣所含酒精濃度高達
    每公升0.50毫克；兼衡被告除有如前所述前科外，另因公共
    危險案件，先後經本院以105年度交簡字第690號判決判處有
    期徒刑2月、105年度交簡字第1811號判決判處有期徒刑4月
    確定，此有前揭臺灣高等法院被告前案紀錄表存卷可參，被
    告竟仍再犯本案，顯見其未能悔改並記取教訓；惟念及被告
    坦承犯行之犯後態度；暨被告自述學歷為高中畢業之智識程
    度，受雇從事系統家具製作，其領有第1類中度身心障礙證
    明，因此說話反應較慢，又其父患有淋巴癌，是其需負擔父
    親醫藥費之生活狀況（見本院卷第34頁、偵卷第53頁身心障
    礙證明影本）等一切情狀，乃量處如主文所示之刑。
據上論斷，應依刑事訴訟法第273條之1第1項、第284條之1、第2
99條第1項前段，刑法第185條之3第1項第1款、第47條第1項，刑
法施行法第1條之1第1項，判決如主文。
本案經檢察官林芬芳提起公訴，檢察官劉欣雅到庭執行職務。
中　　華　　民　　國　　110 　年　　4 　　月　　26　　日
                  刑事第六庭    法      官  張琇涵
以上正本證明與原本無異。
如不服本判決應於收受判決後20日內向本院提出上訴書狀，並應
敘述具體理由。其未敘述上訴理由者，應於上訴期間屆滿後20日
內向本院補提理由書( 均須按他造當事人之人數附繕本) 「切勿
逕送上級法院」。
中　　華　　民　　國　　110 　年　　4 　　月　　26　　日
                                書  記  官  潘佳欣
附錄論罪科刑法條全文：
中華民國刑法第185條之3
駕駛動力交通工具而有下列情形之一者，處2年以下有期徒刑，
得併科20萬元以下罰金：
一、吐氣所含酒精濃度達每公升零點二五毫克或血液中酒精濃度
    達百分之零點零五以上。
二、有前款以外之其他情事足認服用酒類或其他相類之物，致不
    能安全駕駛。
三、服用毒品、麻醉藥品或其他相類之物，致不能安全駕駛。
因而致人於死者，處3年以上10年以下有期徒刑；致重傷者，處1
年以上7年以下有期徒刑。
曾犯本條或陸海空軍刑法第54條之罪，經有罪判決確定或經緩起
訴處分確定，於五年內再犯第1項之罪因而致人於死者，處無期
徒刑或5年以上有期徒刑；致重傷者，處3年以上10年以下有期徒
刑。